# 问题3-2-27 （通过增资方式实现的同一控制下企业合并的前期比较数据追溯调整问题）

提问人：superlionzhang 时间：2021-10-20 08:05:08
@chenyiwei 请教一下，指点迷津：按照中审众环研究中的处理，模拟增加了被合并方在比较期间的净资产，处理的结果是比较期间的净资产全部归少数股东，是不是有问题？

回答人：chenyiwei
这样的最终结果应该也是合理的，与历史上增资前该子公司的实际所有权归属状况一致，只是满足了同一控制下企业合并在合并报表层面要求追溯重述前期比较数据的要求。

提问人：superlionzhang 时间：2021-10-23 08:05:08
@chenyiwei 按准则规定：同一控制下企业合并在编制合并财务报表时，应视同参与合并的各方在最终控制方开始控制时即以目前的状态存在进行调整。合并方A在比较期间也应享有被合并方B净资产（实际净资产非模拟净资产）51%的份额，而非全部为少数股东权益。中审众环这个处理是不符合准则规定的。

回答人：chenyiwei
也可以理解为假设合并方在最早比较期间期初已经完成增资并享有51%的权益，但经过合并抵销后，少数股权的金额仍然是等于其原有的净资产，最终结果一样。